臺灣臺南地方法院臺南簡易庭民事判決
110年度南簡字第1835號
原      告  邵偉倫  



法定代理人  邵漢欽  
被      告  NATIVIDAD MARIA KATHERINE JIMENEZ




上列被告因過失傷害案件，原告提起刑事附帶民事訴訟請求侵權
行為損害賠償，經本院刑事庭裁定移送前來（110年度交簡附民
字第204號），本院於民國111年3月22日言詞辯論終結，判決如
下：
    主  文
一、被告應給付原告新臺幣54,329元，及自民國110年9月16日起
    至清償日止，按年息5％計算之利息。
二、原告其餘之訴駁回。
三、訴訟費用新臺幣1,000元由被告負擔新臺幣250元，餘由原告
    負擔。
四、本判決原告勝訴部分得假執行。
    事實及理由
一、本件被告未於言詞辯論期日到場，核無民事訴訟法第386 條
    各款所列情形，爰依原告之聲請，由其一造辯論而為判決，
    合先敘明。
二、原告主張：
　㈠被告於民國109年12月3日17時7分許，沿臺南市南區金華路1
    段自北往南方向行走，原應注意行人應在劃設之人行道行走
    ，而依當時情形，天候晴、日間自然光線、路面乾燥、無缺
    陷、無障礙物、視距良好，客觀上並無不能注意之情事，竟
    疏未注意及此，行經該路段223號前時，貿然作西向東穿越
    馬路行走至車道上，適原告騎乘車牌號碼000-000號普通重
    型機車，沿金華路1段由北往南方向行駛至此，因而人車發
    生擦撞，致原告受有右側外踝骨折、右側第一趾皮膚缺損之
    傷害（下稱本件車禍）。是原告依侵權行為之規定，請求被
    告賠償下列損害：⑴醫藥費新臺幣（下同）7,226元、⑵看護
    費51,750元（即115日×每日450元）、⑶手機毀損修理費用28
    ,550元、⑷機車毀損修車費8,750元、⑸工作損失52,500元（
    即3.5個月×每月15,000元）、⑹精神慰撫金50,000元，共計2
    28,776元。
　㈡並聲明：被告應給付原告228,776元，及自起訴狀繕本送達翌
    日起至清償日止，按年息5％計算之利息。
三、本院之判斷：
  ㈠查原告主張其與被告於上開時、地發生車禍，致受有右側外
    踝骨折及右側第一趾皮膚缺損傷害等情，業經調閱本院110
    年度交簡字第2413號被告過失傷害刑事卷宗（下稱刑事卷宗
    ），查明被告因過失傷害行為，前經判處拘役15日並得易科
    罰金確定；且其受合法通知，未於言詞辯論期日到場，亦未
    提出任何書狀作何聲明或陳述，自堪信原告之主張為真實。
  ㈡按因故意或過失，不法侵害他人之權利者，負損害賠償責任
    ；不法侵害他人之身體或健康者，對於被害人因此喪失或減
    少勞動能力，或增加生活上之需要時，應負損害賠償責任；
    不法侵害他人之身體、健康、名譽、自由、信用、隱私、貞
    操，或不法侵害其他人格法益而情節重大者，被害人雖非財
    產上之損害，亦得請求賠償相當之金額，民法第184 條第1
    項前段、第193 條第1 項、第195 條第1 項前段分別定有明
    文。
  ㈢茲就原告因本件車禍所受之損害金額，認定如下：
  ⒈醫療費7,226元：此據原告提出台南市立醫院收據影本為證(
    見交簡附民卷第9-17頁)，經核與其請求之金額相符，應予
    准許。
  ⒉看護費29,250元：原告雖請求家人看護費51,750元（即115日
    ×每日450元），然依刑事卷宗所附台南市立醫院診斷證明書
    醫囑記載（見警卷第37頁），原告因本件車禍受傷共住院5
    天，需人協助照顧1個月，宜休養1個月等情，認原告需人看
    護照顧期間應為2個月又5日，是其此部分損害金額應為29,2
    50元（即65日×每日450元）。
  ⒊不能工作損失32,500元：原告陳稱其車禍時在餐廳打工，每
    投保月薪23800元，因傷休養而離職，請求工作損失52,500
    元（即3.5個月×每月15,000元）等情，固據提出中央健康保
    險署南區業務組保險對象加保記錄明細表為憑（見南簡卷第
    77頁）。惟依上所述，原告因傷住院、需人協助照顧及休養
    期間共計2個月又5日，則其此部分請求，亦應以此天數計算
    為宜，是其此部分損害金額應為32,500元（即2個月又5日×
    每月15,000元）。
  ⒋機車受損金額872元：
　⑴查原告所騎乘之車牌號碼000-000號普通重型機車，為其母所
    有，該車因本件車禍受損，修理所需費用8,750元，其母已
    將損害賠償債權讓與原告等情，固據提出日耀車業行109年1
    2月23日估價單及其母簽名書據影本(交簡附民卷第19頁、南
    簡卷第79頁)，可資認定。
　⑵惟按不法毀損他人之物者，被害人得請求賠償其物因毀損所
    減少之價額。復為民法第191之2前段、第196條所規定。又
    物被毀損時，依民法第196條請求賠償物被毀損所減少之價
    額，得以修復費用為估定之標準，但以必要者為限，如修理
    材料以新品換舊品，應予折舊，亦有最高法院77年度第9次
    民事庭會議決議可資參考。
　⑶上開機車於101年1月出廠，有車籍登記資料可稽（見南簡卷
    第53頁），至109年12月3日因本件車禍受損，車齡已9年，
    上開零件修理費用依行政院公布之固定資產耐用年數表及固
    定資產折舊率表，採定率遞減法計算折舊後價值為872元（
    見南簡卷第67頁），是此部分實際損害金額應872元。
  ⒌手機受損金額15,975元：
　⑴查原告於本件車禍受損之手機，為蘋果機型I11（64G），於1
    09年1月8日購買新機21,300元，修復估價總額為28,550元，
    因超過新機價格，故未維修等情，已據其陳明，並提出
　　購入交易明細及蘋果保衛站產品維修單影本（見南簡卷第81
    頁、交簡附民卷第21頁)，可資證明。
  ⑵又手機係屬電子類通訊設備，使用年限一般為3年，參酌依行
    政院86年12月30日行政院台（86）財字第52051號令修正發
    布之固定資產耐用年數表及45年7月31日行政院（45）臺財
    字第4180號令訂定發布之固定資產折舊率表，電子計算機及
    其周邊設備耐用年數亦為3年。
  ⑶是原告手機自109年1月8日購入至109年12月3日因車禍毀損，
    已使用1年，則依原告購得價格21,300元，按平均法扣除使
    用1年折舊後價值為15,975元，亦有折舊自動試算表可參，
    是其此部分實際損害金額應為15,975元。
  ⒍精神慰撫金50,000元：按被害人受有非財產上損害，請求加
    害人賠償相當金額之慰撫金時，法院對於慰撫金之量定，應
    斟酌實際加害情形、所造成之影響、被害人痛苦程度、兩造
    之身分、地位、經濟情形及其他各種狀況，以核定相當之數
    額（最高法院51年台上字第223 號、47年台上字第1221號判
    例意旨可資參照）。查原告為92年次生，目前就讀臺南亞洲
    餐飲學校，之前曾在餐廳打工，名下無財產；被告則為菲律
    賓國人，西元1987年次生，來台擔任家庭看護工，薪資所得
    約2-3萬元，目前去向不明等情，除據原告所陳明 並有其戶
    籍資料及109年稅務電子閘門財產所得調件明細表，暨被告
    向警局報備資料在卷供參。是以兩造上開身分、地位、經濟
    狀況及原告所受傷勢情況，認原告主張其因本件車禍傷害致
    生非財產上損害為50,000元，尚為可採。
  ⒎從而，原告因本件車禍所受之損害，共計135,823元（即7,22
    6元＋29,250元＋32,500元＋872元＋15,975元＋50,000元），洵
    堪認定。
  ㈣再按損害之發生或擴大，被害人與有過失者，法院得減輕賠
    償金額，或免除之，民法第217條第1項定有明文。依刑事卷
    宗所附事故責任鑑定意見書，原告為肇事主因（無照、超速
    行駛在禁行機慢車道、未注意車前狀況），被告為次因（雙
    黃線路段穿越道路未走行人穿越道、未注意左右來車），顯
    示兩造對於本件車禍事故發生均有過失，且原告之過失程度
    較被告為大，本院認其應負擔6成之過失責任。故依過失相
    抵原則，應依原告之過失責任比例減輕被告賠償責任。因此
    ，扣除原告之過失責任比例分擔後，其得請求被告賠償之金
    額，應為54,329元（即135,823元×40％＝54,329元，小數點以
    下四捨五入）。
  ㈤末按給付無確定期限者，債務人於債權人得請求給付時，經
    其催告而未為給付，自受催告時起，負遲延責任。其經債權
    人起訴而送達訴狀，或依督促程序送達支付命令，或為其他
    相類之行為者，與催告有同一之效力；民法第229 條第1 、
    2項分別定有明文。又遲延之債務，以支付金錢為標的者，
    債權人得請求依法定利率計算之遲延利息。但約定利率較高
    者，仍從其約定利率；而應付利息之債務，其利率未經約定
    ，亦無法律可據者，週年利率為5％ ；亦為同法第233 條第1
     項及第203 條所明定。本件原告對被告之侵權行為債權，
    核屬無確定期限之給付，既經原告提起刑事附帶民事訴訟，
    其起訴狀繕本於110年9月15日送達被告仲介公司( 見交簡附
    民卷第49頁) 。是原告併請求自起訴狀繕本送達翌日即110
    年9月16日起至清償日止，按年息5％計算之法定遲延利息，
    核無不合，應予准許。
四、綜上所述，原告依侵權行為之法律關係，請求被告給付54,3
    29元，及自110年9 月16日起至清償日止，依年息5％計算之
    利息，為有理由，應予准許；逾此範圍之請求，則無理由，
    應予駁回。
五、本件原告勝訴部分，係屬民事訴訟法第436 條之8 第1 項小
    額訴訟事件，所為被告敗訴之判決，依同法第436 條之20規
    定，應依職權宣告假執行。又本件訴訟費用為1,000元（即
    原告請求機車及手機受損部分），依兩造勝敗比例，應由被
    告負擔250元，餘由原告負擔。
六、訴訟費用負擔之依據：民事訴訟法第79條。
中　　華　　民　　國　　111 　年　　4 　　月　　29　　日
                  臺南簡易庭  法  官  陳淑卿
以上正本係照原本作成。
如不服本判決，應於送達後20日內，向本院提出上訴狀並表明上
訴理由，如於本判決宣示後送達前提起上訴者，應於判決送達後
20日內補提上訴理由書（須附繕本）。
中　　華　　民　　國　　111 　年　　5 　　月　　3 　　日
                              書記官  謝璧卉